---
title: "quantmod()"
author: "DIMAS RAMIREZ LUIS DANIEL"
date: "12/6/2021"
output:
  pdf_document: default
  html_document: default
---

# Un solo activo (una acción)

__Media y varianza__

Los precios de las accciones son variables aleatorias 

En realidad en lo que debemos enfocarnos es en los renidmientos de las acciones. 

$$R = \frac{VF - VI}{VI}$$

```{r}
library(quantmod)

#addBBands <- Add Bollinger Bands to current chart 
#addMA <- Add  Moving Average to chart 
#attachSymbols <- Attach and Flush DDB 
#chartSeries <- create financial charts, to make technical analysis.
#getQuote <- Download current stock quote 
#getSymbols <- load and manage data from multiple sources 
#getSymbols.csv
#saverCHart <- save chart to external file

```
```{r}
getSymbols("BAC")

head(BAC)
```
```{r}
tail(BAC)
```

```{r}
plot(Cl(BAC), col= 'black')
```
```{r}
barChart(BAC)
```
```{r}
getSymbols("GOOG")
```
```{r}
barChart(GOOG)
```
```{r}
candleChart(GOOG, type = "candlesticks", multi.col = TRUE, theme= 'white', subset= 'last 2 months')
```
```{r}
chartSeries(GOOG)

```


# Wulfrano 

```{r}
getSymbols("AMZN")
head(AMZN)
```


```{r}
barChart(AMZN)
```

```{r}
# SACANDO EL RENDIMIENTO 

R <- as.numeric(AMZN$AMZN.Close["2021-06-08"]-as.numeric(AMZN$AMZN.Close["2007-01-03"]))/as.numeric(AMZN$AMZN.Close["2007-01-03"])
R
```
```{r}
# Rendimientos al cierre 

Rd <- diff(AMZN$AMZN.Close)/AMZN$AMZN.Close["2007-01-03/2021-06-07"] #Aqui es igual la formula del rendimiento solo que utilizo la 
###################################################################### función diff()

barChart(Rd)
```


```{r}
hist(as.numeric(Rd))
```

Tenemos los rendimientos de la acción de AMAZON y sabemos que es una variable aleatoria que se distribuye de forma normal

## Calcular el rendimiento promedio diario de AMZN

```{r}
AmznRd <- mean(Rd, na.rm = TRUE )
AmznVRd <- var(Rd, na.rm = TRUE )
AmznSDRd <- sd(Rd, na.rm = TRUE )

AmznRd
AmznVRd
AmznSDRd
```
```{r}
AMZNra <- round(((AmznRd+1)^252-1)*100, 2)

AMZNVola <- round((AmznSDRd*252^0.5)*100, 2)
```



```{r}
getSymbols("TM")

barChart(TM$TM.Close)

```

```{r}
# Rendimientos al cierre 

RdTM <- diff(TM$TM.Close)/TM$TM.Close["2007-01-03/2021-06-07"] #Aqui es igual la formula del rendimiento solo que utilizo la 
###################################################################### función diff()

barChart(RdTM)
```

```{r}
hist(as.numeric(RdTM))
```

```{r}
tmRd <- mean(RdTM, na.rm = TRUE )
tmVRd <- var(RdTM, na.rm = TRUE )
tmSDRd <- sd(RdTM, na.rm = TRUE )

tmRd
tmVRd
tmSDRd
```

```{r}
pnorm(0, tmRd, tmSDRd)

length(tmRd[tmRd <= 0])/length(tmRd)

tmRA <- round(((tmRd+1)^252-1)*100, 2)

tmVola <- round((tmSDRd*252^0.5)*100, 2)
```



# Lunes 14-Junio-2021

Para calcular la probabilidad de una variable aleatoria discreta 

Recordad que el valor esperado o esperanza matemática no es más que la media o $\mu$

$$E(\bar x_i) = \sum \bar x_i P(x_i)$$


$$ R_i = \frac{Precio_f-Precio_i}{Precio_i}$$

Recuerda que con las acciones trabajamos con su rendimiento. 

$$R_i ~=N(\mu , \sigma ^2) $$
$$E(R_i)= \sum R_i~~P(R_i) = \frac{\sum R_i}{n}$$
$$\sigma ^2 = Var(R_i)= E(R_i - E(R_i))^2= \frac{\sum_{i=1}^N~~(R_i- \mu)^2}{N}$$

$$VOLATILIDAD = \sigma = \sqrt{Var(R_i)}$$

$W$ está definido como el capital inicial de mi portafolio. 

Suponiendo que mi portafolio esta consitituido por la acción A y B. El valor esperado del rendimiento de mi portafolio queda definido como : $R_p$
$$E(R_p)=E[w*E(R_B)+(1-w)E(R_B)]$$
 
__La volatilidad del portafolio es tambíen conocido como el riesgo del portafolio__

$$COV(x,y) = \sum X_iY_iP()$$

Factor de correlación [-1,1]

$$\gamma_{x,y} = \frac{COV(x_i,y_i)}{\sigma_{xi}\sigma_{yi}}$$

PIDE QUE TE EXPLIQUE ESTO RODOLFO 


## Analizando dos activos, CEMEX y BIMBO 

```{r}
tickers <- c("CEMEXCPO.MX", "BIMBOA.MX")

getSymbols(tickers)

names(BIMBOA.MX)

barChart(BIMBOA.MX$BIMBOA.MX.Close)
barChart(CEMEXCPO.MX$CEMEXCPO.MX.Close)
```

# Cálculo de rendimientos 

```{r}
R_b <- diff(BIMBOA.MX$BIMBOA.MX.Close)/BIMBOA.MX$BIMBOA.MX.Close["2007-01-02/2021-06-10"]
barChart(R_b)

R_c <- diff(CEMEXCPO.MX$CEMEXCPO.MX.Close)/CEMEXCPO.MX$CEMEXCPO.MX.Close["2007-01-02/2021-06-10"]
barChart(R_c)
```

## Considerar una ventana de tresa años 

```{r}
R_b3 <- R_b["2018-06-10/2021_06-10"]
```


```{r}
R_c3 <- R_c["2018-06-10/2021_06-10"]
```

## Valor esperado 

```{r}
ERB <- mean(R_b3)
ERC <- mean(R_c3)

ERB
ERC

#¿porque los promedios son tan pequeños?
```

## Varianzas y covarianzas 

```{r}
VRB <- var(R_b3) #vairanza de Bimbo
VRC <- var(R_c3) #varianza de Cemex
cov_BC <- cov(R_b3, R_c3) #covarianza de bimbo y cemex 
```

## Valor esperado del portafolio con w=0.5

```{r}
w <- seq(0,1, by=0.01)

ER_p <-  w*ERB+(1-w)*ERC
```

## Cálculo de la varianza del portafolio y de su riesgo (Volatilidad = desviación estándar)

```{r}
VRp <- w^2*VRB+(1-w)^2*VRC+2*w*(1-w)*cov_BC #pedirle a Rudy bien esta formula 

vola_p <- VRp^0.5

plot(vola_p, ER_p) #que te explique bien la gráfica 
```

Valor esperado del portafolio 

$$E(R_P)=WE(R_A)+(1-W)E(R_B)$$
Varianza del portafolio 

$$\sigma^2_P=W^2\sigma^2_A+(1-W)^2\sigma^2_B+2W(1-W)\gamma_{A,B}$$
¿Esta formula esta bien? 



